ACORDAO-COMPLETO-2354304

ACÓRDÃO DE RELAÇÃO

ACÓRDÃO DE RELAÇÃO 1132/2019 ATA 16/2019 - PLENÁRIO

Acórdão 1132/2019-TCU-Plenário
Vista, relatada e discutida esta representação, com pedido de medida cautelar, formulada pela empresa Control Place Ltda. em razão de possíveis irregularidades no Pregão Eletrônico 65/2019-Cmdo CMA, conduzido pelo Comando do Comando Militar da Amazônia, com vistas à contratação de serviços continuados de conexão de enlaces dedicados por links via cabo e satelitais entre as Organizações Militares do Comando Militar da Amazônia do Exército Brasileiro, tratadas como conexões de backbone ou conexões de longa distância.
Considerando a inexistência dos pressupostos do fumus boni iuris e do periculum in mora em razão da republicação do edital com a exclusão integral do item questionado pela representante e a reabertura de prazo para apresentação de propostas até 14/5/2019;
considerando que está configurado o periculum in mora reverso ante a impossibilidade de prorrogação do atual contrato de prestação do serviço e pela necessidade de 150 dias para implantação do sistema, contados a partir da assinatura da nova avença;
considerando que o edital do certame licitatório foi republicado com a exclusão integral do item questionado pela representante e com o estabelecimento de novo prazo para apresentação das propostas; 
considerando que, em 2/5/2019, a representante protocolou pedido de extinção do presente processo, em razão da perda de seu objeto;
Os ministros do Tribunal de Contas da União, reunidos em sessão do Plenário, ACORDAM, por unanimidade, de acordo com os pareceres emitidos nos autos e com fundamento nos arts. 235 e 237 do Regimento Interno, em:
a) conhecer da representação, satisfeitos os requisitos de admissibilidade constantes dos arts. 235 e 237 do Regimento Interno do TCU, para, no mérito, considerá-la improcedente;
b) indeferir o pedido de concessão de medida cautelar formulado pela representante, tendo em vista a inexistência dos elementos necessários para sua adoção e a perda de objeto;
c) dar ciência desta deliberação, bem como da instrução da unidade técnica, à representante e ao Comando do Comando Militar da Amazônia;
d) dar ciência ao Comando do Comando Militar da Amazônia de que modificações no edital que afetem a formulação de propostas pelas licitantes demandam a republicação desse documento e a reabertura do prazo inicialmente estabelecido para recebimento das propostas, conforme estabelece o § 4º do art. 21 da Lei 8.666/1993;
e) arquivar o presente processo.
1.Processo TC-Processo 008.449/2019-8 (REPRESENTAÇÃO) 
       1.1. Classe de Assunto: VII.
       1.2. Representante: Control Place Ltda.  (CNPJ 23.724.512/0001-04) .
	1.3. Unidade: Comando do Comando Militar da Amazônia.
	1.4. Relatora: ministra Ana Arraes.
	1.5. Representante do Ministério Público: não atuou.
	1.6. Unidade Técnica: Secretaria de Controle Externo de Aquisições Logísticas (Selog) .
	1.7. Representação legal: Jonas Maciel dos Santos e outros, representando Control Place Ltda.
	1.8. Determinações/Recomendações/Orientações: não há.

Comando do Comando Militar da Amazônia.

Control Place Ltda.  (CNPJ 23.724.512/0001-04).

ANA ARRAES

Não atuou.

REPRESENTAÇÃO (REPR)

Secretaria de Controle Externo de Aquisições Logísticas (Selog).